# 联营企业出资的相关问题

提问人：郭小侠 时间：2017-03-07 20:38:53
请教陈版及各位老师，被审计单位 14 年投资了一家企业，约定出资 1500 万，占注册资本30.30%，实际出资 300 万，占注册资本6.06%，被审计单位 1 名员工在该投资的公司出任董事，该投资的公司董事共有 5 名，章程尚未约定相关表决权，管理权及分红比例等，截止到现在被审计单位尚未继续出资，因经营状况不好，以后是否继续出资具有不确定性，被审计单位将该投资计入了长期股权投资，但未确认相关的投资损益，在这种情况，是否应该将其计入长期股权投，并确认相关的投资损益呢？

回答人：chenyiwei
建议考虑以下问题： 1 、未全额缴纳出资的原因？被投资公司章程和股东协议对实缴出资和认缴出资比例不一致期间的收益分享、亏损分担比例如何约定？ 2 、延迟出资是否构成违约？如果是，承担违约责任的财务影响是否已经在被审计单位报表中予以恰当反映？
3 、被审计单位未及时、足额缴纳认缴出资的事实是否导致其派驻的董事的表决权受到限制？ 4 、其他股东的股权和董事会席位分布情况？其他股东之间是否存在关联方关系或者一致行动关系？